# 房地产公司期货交易和优先股的账务处理

提问人：qianbao0530 时间：2010-02-05 10:50:50
甲公司为房地产开发公司，公司股东会决定：中层以上管理人员可以投资入股，每人出资额为 20 万元，期限为 5 年， 5 年内年利率为10%，第 5 年年末公司以其开发的A处房地产中的部分商铺作为对价偿还其 20 万元股金，该商铺作价为 2000 元/平方米(即每位投资入股的中层以上管理人员现在投资 20 万元入股， 5 年后可以得到 100 平方米的一套商铺)。 备注：目前市场上相邻位置的商铺，价格略高于 2000 元/平方米，预计 5 年后该处的商铺价格还会继续上涨。
请教： 1 、该笔股金如何进行账务处理？是否需要办理工商变更登记手续？
2 、A处的商铺目前是否需要进行账务处理，若处理应如何进行账务处理？

回答人：chenyiwei
回复 楼主 qianbao0530 的帖子该交易的实质是否可以理解为：出资 20 万元，期限为 5 年，在此期间内每年享受10%利息回报， 5 年后以非货币资产（ 100 平米商铺）偿还本金。 如果是，则实际表明该项投资的回报与公司的实际经营和财务状况无直接联系，因此出资人本身并不是公司的权益持有者，会计上对于所吸收的入股资金不能作为所有者权益核算，而应作为负债。实际上类似于长期性质的利润分享计划，受益人享受到相关的收益是基于目前的员工身份。 在实际会计处理时，还需要关注以下问题：（ 1 ）如果 5 年内此人离职或被开除，则投资款及相应利息如何处理？（ 2 ）这部分利息，以及 5 年后商铺作价低于当时市场价的差额如何税前列支？（ 3 ）
相关的个人所得税问题（包括利息所得，以及取得商铺的市场价高于当初投入的 20 万的差额），分别适用什么税目。